臺灣苗栗地方法院刑事判決　　　　　　　　　　　　　九十三年度易字第一六三號
　　公　訴　人　臺灣苗栗地方法院檢察署檢察官
　　被　　　告　丙○○
　　　　　　　　甲○○
右列被告因竊盜案件，經檢察官提起公訴（九十三年度偵字第一三五六號），本院依
簡式審判程序審理，判決如左：
    主  文
丙○○、甲○○共同連續攜帶兇器、毀越安全設備、於夜間侵入住宅竊盜，累犯，均
處有期徒刑壹年陸月。
    事  實
一、丙○○曾於民國九十年七月十九日及九十一年七月十八都因為竊盜罪，被本法院
    分別判處有期徒刑七月及一年六月，兩者接續執行，才剛剛於九十三年三月三日
    假釋期滿執行完畢。另外，他於九十三年二月二十三日又是因為竊盜罪，再經本
    法院九十三年易字第十一號判決處有期徒刑一年六月。
二、甲○○則曾於九十年十一月二十九日及九十一年四月十六日，也都因為竊盜罪，
    被本法院分別判處有期徒刑八月及一年四月，兩者接續執行，也才於九十二年十
    二月十二日縮刑期滿執行完畢。
三、不過，他們還是都不知道要悔改向上，竟然又基於共同連續犯罪的意思聯絡，為
    自己不法所有的目的，共同連續為下列行為：
  (一)九十三年三月二十四日下午一時許，在苗栗縣公館鄉區○○村旁，
    由甲○○下手竊取乙○○未取下鑰匙、其弟張蘭源所有之車牌號碼ＭＩ─０五四
    七號自小客車，丙○○則騎乘機車在一旁把風，得手後，供二人代步之用。
  (二)同月二十五日夜間四時許，由丙○○以其所攜帶、客觀上可供兇器使用之一字型
    起子一把，撬開同鄉福星村福星二五三之二號丁○○住宅二樓窗戶，與甲○○一
    同攀爬入內，竊取丁○○所有之冷氣機一台、Ｖ八攝影機一台、洋酒三十瓶，得
    手後，將上開物品搬置於丙○○家中。
  (三)同月二十六日中午，由丙○○駕駛上開ＭＩ─０五四七號自小客車搭載甲○○，
    前往同縣頭屋鄉明德村五鄰六號戊○○之鐵工廠，由甲○○持在該工廠外所取得
    、客觀上可供兇器使用之鉗子一把（無據為所有的意思），撬開該工廠之窗戶，
    侵入工廠內，竊取戊○○所有之車牌號碼ＬＭ─九三七六號自小貨車一部及自攻
    電鑽、電鋸、電焊機、音響伴唱機等物，得手後以該自小貨車將所竊得之物品運
    至丙○○家中放置，而甲○○則將該自小貨車之車牌拆卸丟棄。
四、後來於同月二十七日上午十時三十分，甲○○駕駛前述已拆卸丟棄車牌之自小貨
    車搭載丙○○，行經同縣公館鄉福基村福基二二三號附近時，為警攔檢查獲，當
    場逮捕丙○○，再依丙○○之供述拘提逃逸之甲○○到案，並徵得丙○○之同意
    ，前往其家中搜索，而起獲丁○○、戊○○所失竊之物品。
五、本案件經戊○○訴由苗栗縣警察局苗栗分局報告臺灣苗栗地方法院檢察署檢察官
    偵查後起訴。
    理  由
一、程序方面：
    本件被告所犯為刑法上的加重竊盜罪，是刑事訴訟法第二百七十三條之一第一項
    所定死刑、無期徒刑、最輕本刑為三年以上有期徒刑以外的罪，而且不是高等法
    院管轄的第一審案件。又被告在法院行準備程序的時候，已經就被訴事實認罪，
    經告知被告簡式審判程序的要旨、聽取當事人意見後，法院合議庭裁定由受命法
    官獨任進行簡式審判程序，在此先做說明。
二、認定犯罪事實所根據的證據及理由：
    (一)被告兩人在偵、審程序中都坦白承認前述的犯行。
    (二)證人即被害人戊○○、乙○○、丁○○對於上述東西被竊也在警局有明確的證
      述。
    (三)另外，還有戊○○、乙○○、丁○○分別出具的贓物認領保管單各一份、搜索
      筆錄一份、扣押物品收據一份、車牌號碼ＬＭ─九三七六號自小貨車之照片四
      張以及失竊資料個別查詢報表、被害人指認贓物之照片十張，都附在卷中可供
      佐證。
    (四)由上述的證據顯示，被告認罪的內容和客觀證據所呈現的事實相符合，可以相
      信是真實。本件事證明確，被告犯行，可以認定。
三、論罪科刑的理由：
    (一)刑法第三百二十一條第一項第三款之攜帶兇器竊盜罪，係以行為人攜帶兇器竊
      盜為其加重條件，此所謂兇器，其種類並無限制，凡客觀上足對人之生命、身
      體、安全構成威脅，具有危險性之兇器均屬之，且祇須行竊時攜帶此種具有危
      險性之兇器為已足，並不以攜帶之初有行兇之意圖為必要。最高法院著有七十
      九年臺上字第五二五三號判例可供參照。本件被告兩人犯案所持之一字起子、
      鉗子，均可撬開窗戶，足見其質地堅硬，足以對人身安全構成威脅，因此符合
      「兇器」之要件。
    (二)門窗乃屬安全設備的一種，撬開後窗而竊取，自屬毀越安全設備，亦有最高法
      院五十六年臺上字第二四三三號判決可以參考。被告兩人前述犯行中，有撬開
      窗戶入內行竊的（事實欄三(二)、(三)），都構成毀越安全設備竊盜。
    (三)基於前面的說明，被告兩人如事實欄標題三(一)所為，均係犯刑法第三百二十條
      第一項的竊盜罪；如事實標題三(二)所為均係刑法第三百二十一條第一項第一、
      二、三款的攜帶兇器毀越安全設備於夜間侵入住宅竊盜罪。如事實欄標題三(三)
      所為，均係刑法第三百二十一條第一項第二、三款的攜帶兇器、毀越安全設備
      竊盜罪。
    (四)被告兩人先後三次竊盜犯行，都有犯意聯絡及行為分擔，均為共同正犯。又他
      們所為三次犯行，時間相隔緊密，所犯均為情節不同的竊盜罪，可以認為是構
      成要件相同之罪名，顯係基於概括犯意而為，為連續犯（司法院大法官釋字第
      一五二號解釋、最高法院六十七年度第六次暨第七次刑事庭庭推總會議決議（
      一）參照），依法應論以其中情節最重的刑法第三百二十一條第一項第一、二
      、三款的攜帶兇器、毀壞安全設備、於夜間侵入住宅竊盜罪，並加重其刑。
    (五)被告兩人都有事實欄所載犯罪科刑及執行情形，此有臺灣高等法院被告全國前
      案紀錄表、臺灣苗栗地方法院檢察署刑案資料查註紀錄表可查，其受有期徒刑
      執行完畢後，五年以內再犯本件有期徒刑以上之罪，為累犯，均依刑法第四十
      七條規定，應加重其刑。連同前述刑之加重，均應依刑法第七十條規定，遞加
      之。
    (六)關於量刑的理由：
    1.被告兩人先前均有兩次以上的竊盜前科，這一次沒有多久，就又共同連續為竊
      盜犯行，總共有三件之多，且其中有夜間侵入住宅、攜帶兇器、毀越安全設備
      等各種加重竊盜情形，而住宅是一般人生活的「城堡」，住宅竊盜實在對於被
      害人造成莫大的恐懼，因此有必要予以從重量刑，始能徹底矯正他們的惡性。
    2.不過，被告的這三件竊盜犯行，都是從警察詢問開始，被告兩人就為完全的承
      認，而且配合警方的調查，根據警詢筆錄，其中事實欄三(三)的犯行，還是被告
      自己主動向警方承認的（偵卷第二五頁）。如此看來被告已經知所對錯，而有
      相當的悔改誠意，同時也節省了檢、警人員不必要的調查資源，就此而言，有
      必要給予被告較為寬大的處理，否則對於誠實勇於面對裁判的被告，就會有所
      不公平，也會使得真正有罪的被告，害怕承認犯罪，甚至盡量地狡辯。如此一
      來，受到影響的，反而是國家的整個刑事訴訟制度，而不能達到明案速斷，疑
      案慎斷的理想。
    3.審酌前面兩點說明，以及本件被告兩人竊取物品之多寡、價值，均由被害人領
      回（丟棄的車牌除外）等其他一切情形，均量處如主文的刑罰。
    (七)被告丙○○犯案過程中所持的一字起子，並沒有扣案，依法不是必須宣告沒收
      ，為避免將來無法執行，所以沒有宣告沒收，另外被告甲○○犯案過程中所持
      用的鉗子，不是他所有，他也沒有據為所有的意思，他在法官訊問時，說的很
      清楚，所以也不宣告沒收，均在此一併說明。
四、適用法律依據：
    (一)刑事訴訟法第二百七十三條之一第一項，第二百九十九條第一項前段。
    (二)刑法第二十八條、第五十六條、第三百二十一條第一項第一、二、三款、第四
      十七條。
本案經檢察官范振中到庭執行職務。
中　　　華　　　民　　　國　　九十三　　年　　　四　　　月　   十三 　　日
                              臺灣苗栗地方法院刑事第三庭
                                  法  官  蔡 志 宏
右正本證明與原本無異。
如不服本判決，應於判決送達後十日內向本院提出上訴狀（應抄附繕本）。告訴人或
被害人如對於本判決不服者，應具備理由請求檢察官上訴，其上訴期間之計算係以檢
察官收受判決正本之日期為準。
                                  書記官  廖 溫 崇
中　　　華　　　民　　　國　　九十三　　年　　　四　　　月　　 十六 　　日
附錄法條：
中華民國刑法第三百二十一條
犯竊盜罪而有左列情形之一者，處六月以上、五年以下有期徒刑：
一  於夜間侵入住宅或有人居住之建築物、船艦或隱匿其內而犯之者。
二  毀越門扇、牆垣或其他安全設備而犯之者。
三  攜帶兇器而犯之者。
四  結夥三人以上而犯之者。
五  乘火災、水災或其他災害之際而犯之者。
六  在車站或埠頭而犯之者。
